臺灣高等法院刑事判決
111年度上易字第911號
上  訴  人  臺灣新北地方檢察署檢察官
被      告  吳奕琪


選任辯護人  李茂禎律師
上列上訴人因被告過失傷害案件，不服臺灣新北地方法院111年
度審易字第378號，中華民國111年3月30日第一審判決（起訴案
號：臺灣新北地方檢察署110年度偵續字第231號），提起上訴，
本院判決如下：
    主  文
上訴駁回。
    事實及理由
一、本案審判範圍
  ㈠刑事訴訟法第348條第3項規定：「上訴得明示僅就判決之刑
    、沒收或保安處分一部為之」，而其立法理由指出：「為尊
    重當事人設定攻防之範圍，並減輕上訴審審理之負擔，容許
    上訴權人僅針對刑、沒收或保安處分一部提起上訴，其未表
    明上訴之認定犯罪事實部分，則不在第二審之審判範圍。如
    為數罪併罰之案件，亦得僅針對各罪之刑、沒收、保安處分
    或對併罰所定之應執行刑、沒收、保安處分，提起上訴，其
    效力不及於原審所認定之各犯罪事實，此部分犯罪事實不在
    上訴審審查範圍」。是科刑事項已可不隨同其犯罪事實而單
    獨成為上訴之標的，且上訴人明示僅就科刑事項上訴時，第
    二審法院即不再就原審法院所認定之犯罪事實為審查，而應
    以原審法院所認定之犯罪事實，作為論認原審量刑妥適與否
    的判斷基礎。
  ㈡本件上訴人臺灣新北地方檢察署檢察官提起第二審上訴，上
    訴書明確記載：「…判決認事用法，固非無見。…而僅量處拘
    役肆拾日，並諭知易科罰金之刑度，實屬過輕…請撤銷原判
    決，更為適當合法之判決。」，本院審理時檢察官亦當庭表
    明僅就量刑部分上訴，揆以前述說明，本院僅就原審判決量
    刑妥適與否進行審理，原審判決其他部分，則非本院審理範
    圍。
二、本案據以審查量刑妥適與否之原審所認定之犯罪事實、所犯
    罪名：　　
  ㈠犯罪事實：　
　　吳奕琪係新北市○○區○○街00號水果大王水果行之負責人，本
    應隨時注意其架設在上址1樓屋簷之帆布及所捆綁之鐵條是
    否牢固，避免鐵條鬆脫而掉落人行道擊傷來往之行人，而依
    當時情形，並無不能注意之情事，竟疏未注意及此，貿然未
    注意上開鐵條是否牢固，於民國109年10月1日10時43分許，
    終致鐵條鬆脫而掉落，擊中在上開路段人行道行走之陳惠美
    右腳踝，致陳惠美右踝部鈍挫傷、右側遠端脛骨骨折等傷害
    。案經陳惠美訴由新北市政府警察局樹林分局移送臺灣新北
    地方檢察署檢察官偵查起訴。
  ㈡所犯罪名：
　　刑法第284條前段之過失傷害罪。
三、上訴理由之論斷：
  ㈠檢察官上訴意旨略以：
    原審疏未審酌被告吳奕琪於偵查期間矢口否認犯行，審理中
    雖坦認犯行，惟自案發迄今均未對告訴人陳惠美表示歉意，
    毫無聞問，顯無悔意，告訴人因突遭掉落之鐵條砸傷，不僅
    受有右側遠端脛骨骨折等傷勢，又因突遭驚嚇迄今仍需前往
    亞東醫院家醫科及神經科就診治療，身心難安等情，而僅量
    處拘役40日，並諭知易科罰金之刑度，實屬過輕，且無以收
    警惕之效，未能使罰當其罪。請撤銷原判決，更為適當合法
    判決云云。
　㈡按量刑係法院就繫屬個案犯罪之整體評價，為事實審法院得
    依職權自由裁量之事項。量刑判斷當否之準據，應就判決之
    整體觀察為綜合考量，苟已斟酌刑法第57條各款所列情狀，
    而未逾越法定刑度，如無偏執一端，致明顯失出失入情形，
    上級審法院即不得單就量刑部分遽指為不當或違法。本件原
    審已斟酌被告疏失未注意所架設綑綁之帆布鐵條，以致鬆脫
    掉落擊中行走人行道之告訴人，造成告訴人受有如起訴書犯
    罪事實欄所載之傷害，行為過失之情節、告訴人所受傷勢程
    度，兼衡被告為國中畢業之智識程度、於原審審理時自陳之
    家庭生活經濟狀況、犯後已坦承犯行，惟與告訴人間因賠償
    金額無法達成共識，乃致迄今未能和解之犯後態度等刑法第
    57條各款所列情狀為被告量刑之基礎，所為量刑既未違背應
    報與特別預防之法定刑罰目的，亦非偏執一端，致明顯失出
    失入之權利濫用情形，更無基於錯誤事實而為揣度，是檢察
    官上訴指摘原審量刑過輕，要無理由，應予駁回。
據上論斷，應依刑事訴訟法第368條，判決如主文。
本案經檢察官陳儀芳提起公訴，檢察官高智美提起上訴，檢察官
孫冀薇到庭執行職務。
中　　華　　民　　國　 111　　年　　 8 　 月　  30  　日
     　　　　　   刑事第二十三庭審判長法　官  許永煌
                                      法　官  雷淑雯
                                      法　官  吳定亞
以上正本證明與原本無異。
不得上訴。
                                      書記官  郭侑靜
中　　華　　民　　國　　111 　年　　8 　　月　　31　　日
附錄：本案論罪科刑法條全文
中華民國刑法第284條
因過失傷害人者，處 1 年以下有期徒刑、拘役或 10 萬元以下
罰金；致重傷者，處 3 年以下有期徒刑、拘役或 30 萬元以下
罰金。